台灣高等法院刑事判決              100 年度上訴字第3610號
上  訴  人  黃鳳輝
上列上訴人因違反毒品危害防制條例案件，不服台灣士林地方法
院100 年度審訴字第529 號，中華民國100 年10月20日第一審判
決（起訴案號：台灣士林地方法院檢察署100 年度毒偵字第1358
號），提起上訴，本院判決如下：
    主  文
上訴駁回。
    理  由
一、按依刑事訴訟法第350條、第361條、第362條、第367條規定
  ，不服地方法院之第一審判決而上訴者，須提出上訴書狀並應
  敘明具體理由，為上訴必備之程式；倘已提出上訴理由，但所
  提非屬具體理由者，則由第二審法院以上訴不合法律上之程式
  判決駁回。而所謂具體理由，必係依據卷內既有訴訟資料或提
  出新事證，指摘或表明第一審判決有何採證認事、用法或量刑
  等足以影響判決本旨之不當或違法，而構成應予撤銷之具體事
  由，始克當之（例如：依憑證據法則具體指出所採證據何以不
  具證據能力，或依憑卷證資料明確指出所為證據證明力之判斷
  如何違背經驗、論理法則）；倘僅泛言原判決認定事實錯誤、
  違背法令、量刑失之過重或過輕，而未依上揭意旨指出具體事
  由，或形式上雖已指出具體事由，然該事由縱使屬實，亦不足
  以認為原判決有何不當或違法者（例如：對不具有調查必要性
  之證據，法院未依聲請調查亦未說明理由，或援用證據不當，
  但除去該證據仍應為同一事實之認定），皆難謂係具體理由，
  俾與第二審上訴制度旨在請求第二審法院撤銷、變更第一審不
  當或違法之判決，以實現個案救濟之立法目的相契合，並節制
  濫行上訴（最高法院97年度台上字第892 號判決意旨參照）。
  次按第二審法院認為上訴書狀未敘述理由，依刑事訴訟法第36
  7 條但書規定，始應定期間命其補正，如認上訴書狀已敘述理
  由，但其理由非屬具體，其所為上訴，即不符上訴之法定要件
  ，自得逕行判決駁回，無定期命補正問題（最高法院97年度台
  上字第3599號判決意旨參照）。
二、經查，原審適用簡式審判程序，以上訴人即被告黃鳳輝前因
  施用第一、二級毒品，於民國98年6 月30日強制戒治執行完畢
  ，仍不知悔改，基於施用第一級毒品海洛因之犯意，於100 年
  6 月9 日、10日某時，在台北市○○區○○路2 段201 號台北
  榮民總醫院廁所，以針筒注射方式，施用第一級毒品海洛因等
  情，業經被告於原審坦承不諱，其於100 年6 月12日為警查獲
  後所採集之尿液，經送臺灣尖端生技醫藥股份有限公司以酵素
  免疫分析法初步檢驗，復依氣相層析質譜議法確認檢驗結果，
  確呈可待因、嗎啡陽性反應，有該公司於同年6 月22日所出具
  之濫用藥物檢驗報告在卷可稽，足徵被告之任意性自白核與事
  實相符，堪以採信。原審據以認定被告有施用第一級毒品犯行
  ，依毒品危害防制條例第10條第1 項論處，並說明被告前因販
  賣毒品經判處有期徒刑3 年6 月，於95年11月12日縮刑期滿執
  行完畢，有卷附之本院被告前案紀錄表可考，其於受有期徒刑
  之執行完畢後，5 年以內故意再犯本件有期徒刑之罪，為累犯
  ，應依法加重其刑，審酌被告前有賭博、多次施用毒品紀錄，
  經法院裁定送觀察、勒戒、強制戒治及法院判決處刑之程序後
  ，仍無法戒除毒癮，惟犯罪後坦承犯行，所犯之施用毒品犯行
  乃戕害自己身心健康，並未危及他人，暨其品性、生活狀況、
  智識程度等一切情狀，量處有期徒刑8 月。原審判決已敘述其
  所憑證據、認定理由及量刑依據，從形式上觀察，原判決之採
  證認事、用法或量刑並無任何不當或違法之處。
三、被告上訴對於原判決採證、認事均無爭執，僅稱：吸毒屬個
  人不良行為，並無侵害任何權益，原審量刑過重，請求另為妥
  適判決等語。
四、按量刑輕重，屬法院得依職權自由裁量之事項，苟其量刑已
  以行為人之責任為基礎，並斟酌刑法第57條各款所列情狀，在
  法定刑度內，酌量科刑，無偏執一端，致明顯失出失入情形，
  自不得指為不當或違法。原審判決已審酌被告施用毒品乃自戕
  行為、犯後坦承態度及其他刑法第57條所列各款情狀，量刑並
  無失之過重情形。被告提起第二審上訴之理由未具體指摘原審
  判決於認定事實、適用法律及量刑有何違法或不當，非屬合法
  之具體上訴第二審理由。揆諸首揭說明，難謂其上訴書狀已敘
  述具體理由，被告上訴核屬不合法律上之程式，應予駁回，並
  不經言詞辯論為之。
據上論斷，依刑事訴訟法第367條前段、第372條，判決如主文。
中    華    民    國    100   年    12    月    15    日
                  刑事第十九庭審判長法  官  鄧振球
                                    法  官  彭幸鳴
                                    法  官  曾德水
以上正本證明與原本無異。
如不服本判決，應於收受送達後10日內向本院提出上訴書狀，其
未敘述上訴之理由者並得於提起上訴後10日內向本院補提理由書
（均須按他造當事人之人數附繕本）「切勿逕送上級法院」。
                                    書記官  吳玉華
中    華    民    國   100    年    12    月    16    日
附錄本案論罪科刑法條全文：
毒品危害防制條例第10條第1項
施用第一級毒品者，處 6 月以上 5 年以下有期徒刑。